【裁判字號】    97,裁,4751
【裁判日期】    971009
【裁判案由】    返還震災慰問金
【裁判全文】
最  高  行  政  法  院  裁  定
                                      97年度裁字第4751號
抗  告  人  甲○○
上列抗告人因與相對人臺中市北區區公所間返還震災慰問金事件
，對於中華民國96年10月31日臺中高等行政法院96年度簡字第30
7號裁定提起抗告，本院裁定如下︰
    主  文
抗告駁回。
抗告訴訟費用由抗告人負擔。
    理  由
一、按對於適用簡易程序之裁定提起抗告，須經本院許可。前項
    許可，以訴訟事件所涉及之法律見解具有原則性者為限，行
    政訴訟法第235條定有明文。所謂法律見解具有原則性，係
    指該訴訟事件所涉及之法律問題意義重大，而有加以闡釋之
    必要情形而言。
二、本案抗告人在原審提起行政爭訟程序之客觀背景事實：
  (一)抗告人為921地震之受災戶，其先向相對人領取新臺幣（下
    同）20萬元之房屋全倒補助。但事後相對人認定上訴人該房
    屋為半倒之房屋，僅能領取其半額10萬元，為此二造發生爭
    議。
  (二)為此相對人曾於民國95年3月27日作成公所社字第095000474
    7號函，命包括抗告人等之多數人限期繳回溢領之10萬元，
    經其等（抗告人亦包括在內）提起行政爭訟。但對抗告人而
    言，其在行政爭訟過程中，因以下之特殊因素，形成下述之
    客觀事實狀態：
    1.訴願機關臺中市政府於95年7月26日，對上開案件作成府
      法訴字第09501480030號訴願決定駁回其等之訴願時，漏
      未對抗告人為訴願決定。
    2.惟抗告人卻續與其他同大樓之受災戶一齊行政爭訟程序，
      提起行政訴訟，經臺中高等行政法院以95年度訴字第544
      號裁定，以上開函文非屬行政處分為由，認其等多人之起
      訴不合法，而駁回其在原審之起訴。
    3.為此包括抗告人之受災戶多人又向本院提出抗告，經本院
      於97年7月10日作成97年度裁字第3578號裁定，以上開函
      文確屬行政處分，原審法院應為實體審理為由，而將原裁
      定廢棄，發回臺中高等行政法院更為審理。抗告人亦為原
      告當事人之一。
  (三)而在上開案件行政爭訟過程中，訴願機關臺中市政府又於96
    年2月12日補對抗告人作成府法訴字第096034096號訴願決定
    。而抗告人再以同一行政處分及新作成之訴願決定為訴訟之
    程序標的，在原審法院提起本案撤銷訴訟。
三、在上開事實背景下，原審法院以「抗告人對已起訴之案件重
    複起訴」為由，認其本件起訴不合法，而裁定駁回其起訴。
    而抗告意旨對此程序爭點則主張：「既然文號不同，即屬不
    同之行政處分，本案無重複起訴情事」云云。
四、惟查本案之原處分自始即為「公所社字第0950004747號函」
    ，並無抗告人所稱有二個文號，二個原處分之情形。另參酌
    訴願法第85條有關訴願決定期限之規定，因此抗告人在前一
    訴訟中，其起訴為合法，現該案正繫屬原審法院為實體審理
    ，則原審法院認其重複起訴，即無不妥。抗告人所陳抗告理
    由，並無所涉及法律見解具有原則性之情事。是其本件抗告
    依首揭規定及說明，不應許可，抗告難謂合法，應予駁回。
五、據上論結，本件抗告為不合法。依行政訴訟法第104條、民
    事訴訟法第95條、第78條，裁定如主文。
中    華    民    國    97    年    10    月    9     日
                    最高行政法院第一庭
                        審判長法官  鄭  淑  貞
                              法官  林  茂  權
                              法官  曹  瑞  卿
                              法官  帥  嘉  寶
                              法官  胡  方  新
以  上  正  本  證  明  與  原  本  無  異
中    華    民    國    97    年    10    月    13    日
                              書記官  莊  俊  亨


司法院資訊處製作；財團法人民間司法改革基金會備份。
